最高法院刑事判決　　　　　　　　　九十六年度台非字第九號
上　訴　人　最高法院檢察署檢察總長
被　　　告　甲○○
上列上訴人因被告竊盜案件，對於台灣台中地方法院中華民國九
十四年十二月三十日第一審確定判決（九十四年度易緝字第四九
七號，起訴案號：台灣台中地方法院檢察署九十四年度偵字第二
二五一號），認為違法，提起非常上訴，本院判決如下：
    主  文
原判決關於違背法令之部分撤銷。
    理  由
非常上訴理由稱：「按判決適用法則不當、不載理由者，均為違
背法令，刑事訴訟法第三百七十八條、第三百七十九條第十四款
分別定有明文；又刑法第三百二十一條第一項第三款之攜帶兇器
竊盜罪，係以行為人攜帶兇器竊盜為其加重條件，此所謂兇器，
其種類並無限制，凡客觀上足對人之生命、身體、安全構成威脅
，具有危險性之兇器均屬之，且祇須行竊時攜帶此種具有危險性
之兇器為已足，並不以攜帶之初有行兇之意圖為必要；剪刀在客
觀上具有危險性，為兇器之一種，攜帶剪刀，於夜間侵入住宅行
竊，應成立加重竊盜罪，鈞院著有七十九年台上字第五二五三號
判例足供參照。查原判決事實欄認定被告意圖為自己不法之所有
，於民國九十三年十月十四日二十二時許，至其任職之台中市○
○路○段一一一號新光三越百貨公司地下二樓『菊川日本料理』
攤位內，持其所有非屬兇器之長約五公分之剪指甲用剪刀一支，
將老闆娘簡璧琴所有之收銀機撬開，再竊取其內之現金新台幣四
萬餘元得逞等情。惟被告行竊所用之剪刀長約五公分，一般而言
係由鐵質構成，質硬型尖，客觀上足以危害人之生命、身體、安
全，依社會通常觀念係具有危險性之兇器，則被告攜帶該剪刀，
於夜間侵入新光三越百貨公司地下二樓之攤位竊盜，依上開判例
說明，即應成立刑法第三百二十一條第一項第一款、第三款攜帶
兇器於夜間侵入有人居住之建築物竊盜罪。詎原審未查明台中新
光三越百貨公司地下二樓，是否為有人居住之建築物，並命被告
提出該剪指甲之剪刀（按原審雖未扣案，檢察官執行時已命被告
提出扣案執行沒收），勘驗是否為具有危險性之兇器，亦未於理
由欄說明該剪刀何以非屬兇器，行竊地點非屬有人居住之建築物
，即率爾遽依刑法第三百二十條第一項普通竊盜論罪科刑，顯有
判決適用法則不當、不載理由及應於審判期日調查之證據未予調
查之違法。爰依刑事訴訟法第四百四十一條、第四百四十三條提
起非常上訴，以資糾正。」等語。
本院按判決不適用法則或適用不當者，為違背法令，刑事訴訟法
第三百七十八條定有明文。又按刑法第三百二十一條第一項第三
款之攜帶兇器竊盜罪，係以行為人攜帶兇器竊盜為其加重條件。
此所謂兇器，其種類並無限制，凡客觀上足對人之生命、身體、
安全構成威脅，具有危險性之兇器均屬之，且祇須行竊時攜帶此
種具有危險性之兇器為已足，並不以攜帶之初有行兇之意圖為必
要。而剪刀在客觀上具有危險性，為兇器之一種，攜帶剪刀行竊
，應成立加重竊盜罪。本件原判決事實欄認定被告意圖為自己不
法之所有，於民國九十三年十月十四日二十二時許，至其任職之
台中市○○路○段一一一號新光三越百貨公司地下二樓「菊川日
本料理」攤位內，持其所有長約五公分之剪指甲用剪刀一支，將
老闆娘簡璧琴所有之收銀機撬開，再竊取其內之現金新台幣四萬
餘元得逞等情。查被告行竊所用之剪刀長約五公分，經被告供稱
係由鐵質構成，一般而言質硬型尖，客觀上足以危害人之生命、
身體、安全，依社會通常觀念應認係具有危險性之兇器。則被告
攜帶該剪刀行竊，依上揭說明，即應依刑法第三百二十一條第一
項第三款攜帶兇器竊盜罪論斷，原確定判決竟依刑法第三百二十
條第一項普通竊盜罪論處，顯有法則適用不當之違背法令。案經
確定，非常上訴意旨執以指摘，洵有理由，因判決尚非不利於被
告，應由本院將原判決關於違背法令部分撤銷，以資糾正。次按
非常上訴，旨在糾正法律上之錯誤，藉以統一法令之適用，不涉
及事實問題。故非常上訴審，應以原判決所確認之事實為基礎，
以判斷其適用法律有無違誤。而認事採證係事實審法院職權之行
使，倘非常上訴理由係對卷內同一證據資料之證明力持與原判決
相異之評價，而憑持己見漫指原判決認定事實不當，進而指摘原
判決就該證據未詳加調查，有依法應於審判期日調查之證據而未
予調查之違誤，即係對於事實審法院證據取捨裁量權行使之當否
所為之任意指摘，自與非常上訴係在統一法令適用之本旨有違。
本件原判決就被告行竊地點即台中巿中港路二段一一一號新光三
越百貨公司地下二樓「菊川日本料理」攤位內，並未認定該處所
為有人居住之建築物。此部分上訴意旨指摘原審法院未查明該處
是否為有人居住之建築物，有應於審判期日調查之證據而未予調
查之違背法令云云，難認有理由。併予敘明。
據上論結，應依刑事訴訟法第四百四十七條第一項第一款前段，
判決如主文。
中　　華　　民　　國　九十六　年　　一　　月 　十二 　日
                      最高法院刑事第十庭
                          審判長法官  洪　清　江
                                法官  石　木　欽
                                法官  李　伯　道
                                法官  林　勤　純
                                法官  陳　晴　教
      本件正本證明與原本無異
                                      書  記  官
中　　華　　民　　國　九十六　年　　一　　月　二十四　日
                                                      G
